【裁判字號】    97,簡上,253
【裁判日期】    971209
【裁判案由】    竊盜
【裁判全文】
臺灣屏東地方法院刑事判決             97年度簡上字第253號
上  訴  人  乙○
即  被  告
上列上訴人因竊盜案件，不服本院中華民國97年7月23日97年度
簡字第1273號刑事簡易判決（聲請簡易判決處刑案號：97年度偵
字第4045號），提起上訴，本院管轄之第二審合議庭判決如下：
    主  文
上訴駁回。
    理  由
一、乙○、甲○○○（已撤回上訴）於民國97年2月22日20時許
    ，騎乘腳踏車行經現已無人住居、位在屏東市○○街64之12
    號國立屏東高級中學舊教職員眷舍前，趁四下無人之際，竟
    共同基於意圖為自己不法所有而為竊盜之犯意聯絡，進入該
    眷舍內，由甲○○○持手電筒負責照明，乙○則藉攀爬該處
    鋁梯之方式接近天花板，再拆卸日光燈座1具，得手後2人持
    之攜出該眷舍，由乙○將該日光燈座放置上開腳踏車後座牽
    行而去，甲○○○則跟隨於後。因乙○、甲○○○為前揭犯
    行時，經居住附近之丁○○○察覺有異並親眼目擊犯行經過
    ，嗣報警處理後而查獲上情。
二、案經屏東縣政府警察局屏東分局報告臺灣屏東地方法院檢察
    署檢察官聲請以簡易判決處刑。
    理  由
一、訊據被告乙○固坦認於前揭時地，確有拿取上開日光燈座1
    具之事實，惟矢口否認有何犯行，並辯稱：上開燈座係遭丟
    棄於眷舍外而為無主物，撿拾乃為作資源回收；伊並無竊盜
    ，亦未進到上開眷舍內，更無攀爬鋁梯拆卸燈座云云。經查
    ：
（一）上開犯罪事實，業據證人丁○○○於警詢、偵查及本院審
      理時證述所目擊之行竊過程，以及其察覺被告乙○犯行後
      便報警處理並跟蹤尾隨，直至被告乙○發現其跟隨後即將
      上開日光燈座棄置而去之經過綦詳，並有現場照片4張、
      贓物認領保管單1紙附卷可稽。而被告乙○為本件犯行之
      地點，係國立屏東高級中學所屬眷舍，雖已無人住居，惟
      仍由該校總務處庶務組負責管理等情，亦據證人即上開眷
      舍業務負責人丙○○於警詢時證述明確在卷。從而，被告
      確自他人管領之處所、擅自取走他人之物之事實，堪予認
      定。
（二）被告乙○既辯稱係於上開眷舍外拾獲上開日光燈座，欲供
      作資源回收，始將之置於腳踏車上帶走云云，卻又於本院
      審理時另稱：因伊離開上開眷舍後，見丁○○○跟隨在後
      ，自行推認渠亦有撿拾該燈座之意，故將該燈座棄置於路
      旁以示贈送丁○○○云云，已見其供述前後矛盾且與事理
      不符；況且，被告乙○自承其認識證人丁○○○之父已有
      數十年之久，亦知悉證人丁○○○係從事教職等語，是其
      對證人之家事背景、所為何業均有相當程度之瞭解，殊無
      可能僅因斯時證人丁○○○跟隨於後，即認渠有意撿拾該
      燈座、兼作資源回收，更進而據此將該燈座棄置路旁以示
      相贈，毋寧係因被告乙○遭證人丁○○○目擊行竊經過，
      復而經其尾隨跟蹤，為求脫罪始將上開日光燈座予以丟棄
      ，方屬合理。是以，被告乙○前開所辯，既有如上所述之
      前後矛盾與事理不符，自難以採信。
（三）再且，被告乙○之妻即同案被告甲○○○，前於本院準備
      程序時陳稱：伊知道案發地點係他人處所，當時乃因該處
      建物大門並未上鎖，伊等即開門入屋，並因認上開日光燈
      座可以變賣，便將之擅自取走，伊知道拿別人的東西不對
      ，但不知事情會演變成如此嚴重等語，是同案被告甲○○
      ○與被告乙○身為夫婦，關係至親，且於案發時聯袂同行
      ，然渠等所述案發始末之過程，卻有顯著互核不符之處，
      尤以被告乙○「究竟在屋內或屋外取得上開日光燈座？」
      、「取走該燈座之動機究竟為何？」等關鍵事實，兩人之
      說詞竟然有異，益徵被告乙○前開所辯，無可採信。
（四）末查，被告乙○於本院中陳稱：案發地點非伊夫妻所有，
      至該處原眷居戶大多已搬遷，房屋該拆的部分業已進行拆
      除，實際上多數房屋乃空屋等語。顯見被告乙○明知上開
      眷舍非己所有，亦對於現在該處仍有人管領有所認識，此
      觀其知悉該處尚有人主事搬遷整拆等業務即明，是被告乙
      ○既對於上開眷舍並無何等正當法律權源，猶擅為進入該
      處並拿取裝置其中之日光燈座，其意圖為自己不法所有之
      竊盜犯意誠屬昭然。
（五）另被告乙○雖一度請求本院函詢國立屏東高級中學，以明
      上開眷舍有無專人管理、住戶搬遷時間為何等情，惟該等
      待證事實，俱為證人即上開眷舍業務負責人丙○○於警詢
      時證述明確，復經其提出國立屏東高級中學(97)人証字第
      0970006號在職證明書為憑，是該眷舍仍有專人管理之事
      實，已甚明確；而被告乙○擅自取走上開日光燈座，業屬
      破壞他人之管領、持有，並不因該處是否有人實際住居而
      改變，是以其前開請求與所為犯行之認定核無影響，即無
      另行調查之必要。綜上，本件事證明確，被告乙○之犯行
      堪以認定，應依法論科。
二、核被告乙○所為，係犯刑法第320條第1項之竊盜罪。被告乙
    ○與同案被告甲○○○就上開犯行，有犯意聯絡與行為分擔
    ，為共同正犯。
三、原審認被告乙○所犯事證明確，並審酌其無前科，素行良好
    ，所竊取之物價值非鉅，犯罪所生危害尚輕，惟犯後否認犯
    行、態度不佳等一切情狀，量處有期徒刑3月，如易科罰金
    ，以新臺幣1000元折算1日，復認被告乙○素無前科，僅因
    一時失慮，致觸本件犯行，歷經刑之宣告後，應知警惕而無
    再犯之虞，而併予緩刑2年，緩刑期間付保護管束，並應向
    公庫支付新臺幣1萬元，用啟自新，而援引刑法第28條、第3
    20條第1項、第41條第1項前段、第74條第1項第1款、第2項
    第4款、第93條第1項，刑法施行法第1條之1論罪科刑，是原
    審認事用法並無違誤，量刑亦屬妥適。被告乙○提起上訴，
    空言指摘原審判決不當，洵無足採，其上訴為無理由，應予
    駁回。
四、據上論斷，應依刑事訴訟法第455條之1第1項、第3項、第36
    8條，判決如主文。
本案經檢察官許大偉到庭執行職務。
中    華    民    國    97    年    12    月    9     日
                  刑事第四庭  審判長法  官  莊鎮遠
                                    法  官  王以齊
                                    法  官  江振源
以上正本證明與原本無異。
不得上訴。
中    華    民    國    97    年    12    月    10      日
                                    書記官  潘豐益


司法院資訊處製作；財團法人民間司法改革基金會備份。
